【裁判字號】    98,聲,242
【裁判日期】    980723
【裁判案由】    返還擔保金
【裁判全文】
臺灣高等法院民事裁定                   98年度聲字第242號
聲   請   人  壬○○
              丑○○又名江月.
共同 代理 人  黃福雄律師
              周兆龍律師
相   對   人  癸○○即江添.
              己○即江添彩之.
              辛○○○即江澤.
              丁○○即江澤民.
              戊○○即江澤民.
              子○○即江澤民.
              庚○○即江澤民.
              甲○○即江澤民.
              乙○○即江澤民.
上列二人共同
法定 代理 人  丙○○    住桃園縣楊梅鎮○○路○段156巷9號
                          10樓
上列當事人間聲請返還擔保金事件，本院裁定如下：
    主  文
聲請人於臺灣士林地方法院89年度存字第1032號提存事件，所提
存之擔保金新臺幣陸佰零壹萬元，准予返還。
    理  由
一、按訴訟終結後，供擔保人證明已定20日以上之期間，催告受
    擔保利益人行使權利而未行使者，法院應依供擔保人之聲請
    ，以裁定命返還其提存物，民事訴訟法第 104條第1項第3款
    前段定有明文；又上開規定，於其他依法令供訴訟上之擔保
    者準用之，亦為同法第 106條所明定。所謂訴訟終結，係指
    本案訴訟已經確定或和解等情形而言（最高法院87年度台抗
    字第454號裁定參照）。
二、經查，本件聲請人主張伊與相對人之被繼承人江添財間侵權
    行為損害賠償等事件，前遵本院88年度重上字第 265號民事
    判決，為擔保免為假執行，曾提供新臺幣 601萬元為擔保金
    ，而以臺灣士林地方法院89年度存字第1032號提存事件予以
    提存在案。茲本案訴訟業經最高法院91年度台上字第2414號
    判決聲請人部分敗訴確定，而江添財及其繼承人之一之江澤
    民，已先後於民國（下同）92年 6月28日、97年4月5日死亡
    ，應由相對人共同繼承而為受擔保利益人，經伊於98年3月9
    日以存證信函定20日期間催告受擔保利益人即相對人行使權
    利而迄未行使等情，業據其提出臺灣士林地方法院87年度重
    訴字第337號、本院88年度重上字第265號及最高法院91年度
    台上字第2414號民事判決、臺灣士林地方法院89年度存字第
    1032號提存書、繼承系統表、除戶及戶籍謄本、存證信函及
    掛號郵件收件回執為證（見本院卷 5至22、30至48、53至64
    頁），並經本院函請台灣台北地方法院查復屬實（見本院卷
    73頁）。從而聲請人依民事訴訟法第106條準用第104條第 1
    項第 3款前段之規定，聲請返還上開提存之擔保金，核無不
    合，應予准許。爰裁定如主文。
中    華    民    國    98    年    7     月    23    日
                    民事第六庭
                        審判長法  官 林鄉誠
                              法  官 許紋華
                              法  官 梁玉芬
正本係照原本作成。
如不服本裁定，應於收受送達後10日內向本院提出抗告狀，並應
繳納抗告費新台幣１千元。
中    華    民    國    98    年    7     月    23    日
                              書記官 常淑慧

司法院資訊處製作；財團法人民間司法改革基金會備份。
